【裁判字號】    97,上易,2514
【裁判日期】    980105
【裁判案由】    竊盜
【裁判全文】
臺灣高等法院刑事判決                97年度上易字第2514號
上  訴  人
即  被  告  甲○○
上列上訴人因竊盜案件，不服臺灣板橋地方法院97年度易字第
1527號，中華民國97年8月13日第一審判決（起訴案號：臺灣板
橋地方法院檢察署97年度偵字第904號），提起上訴，本院判決
如下：
    主  文
上訴駁回。
    事  實
一、甲○○意圖為自己不法之所有，於民國96年12月21日12時10
    分至13時20分間之某時，在臺北縣蘆洲市○○路18號億瑪實
    業有限公司（下稱億瑪公司）所經營之「艾瑪特服飾店」內
    ，徒手竊取該店所陳列，售價新台幣（以下同）290元之黑
    色Ｔ恤一件，置於其所攜帶之手提袋內得手後逃逸，經該店
    店長傅鈺宜查覺有異，追出店外經甲○○同意檢查其所提之
    手提袋，始知上情，經傅鈺宜報警處理，並扣得億瑪公司所
    有之黑色Ｔ恤一件。
二、案經億瑪公司訴由臺北縣政府警察局蘆洲分局報告臺灣板橋
    地方法院檢察署檢察官偵查聲請簡易判決處刑。
    理    由
一、訊據被告甲○○固坦承於上揭時、地至告訴人公司經營之「
    艾瑪特服飾店」內購物，嗣自其攜帶之手提袋內起出告訴人
    公司販售之黑色Ｔ恤一件，惟矢口否認有何竊盜犯行，辯稱
    ：該件黑色Ｔ恤係其先前所購買，本來要拿去換貨，但後來
    沒有換云云。經查：
  (一)被告於上揭時間至「艾瑪特服飾店」購物時，因站在吊掛衣
    服之架子旁甚久，且眼神閃爍，一直注視該店副樓長傅鈺宜
    ，引起傅鈺宜之注意，當被告離開該店時，經傅鈺宜前往上
    開衣架查看，發現有1件衣服不見，隨即追出店外，請被告
    出示所購衣物及發票，並於被告之提包內起出該店販售且未
    經結帳之黑色Ｔ恤1件等情，業據證人傅鈺宜於原審結證無
    訛（見原審卷第20頁），並有贓物認領保管單1紙及照片6幀
    可憑（見偵查卷第22、26至28頁），此部事實應甚明確。
  (二)被告雖以前詞置辯，然查，億瑪公司銷售衣物時，除由店員
    在吊牌蓋章外，並以電腦掃瞄吊牌上條碼，以建立銷貨資料
    ，如購買人欲退、換貨，只要持發票並核對電腦銷貨資料，
    確定吻合，即給予退、換貨，惟自被告提包內取出之衣物，
    在被告經警查獲當天往前回溯，當季均無銷售紀錄等情，亦
    據證人即億瑪公司董事乙○○到庭結證在卷（見本院卷第61
    至62頁），並有億瑪公司銷貨單及進、退貨單可憑（見本院
    卷第30至32頁），自被告提包內取出之上開衣物吊牌上既未
    蓋用億瑪公司之店章，且查無銷貨紀錄，被告辯稱係先前購
    買，欲前往換貨云云，自無足取。
  (三)證人丙○○雖到庭證稱：伊於97年8月29日至上開艾瑪特服
    飾店購買短袖圓領杉1件，但亦未經該店員工蓋用店章等語
    ，並提出該衣物1件為證。經查，丙○○提出之上開衣物吊
    牌上貼有億瑪公司之標籤，且未蓋用該公司之店章等情，業
    經本院勘驗無訛。惟億瑪公司雖有銷售與丙○○所提出之同
    樣式衣物，然艾瑪特服飾台北縣蘆洲店係於97年6月24日進
    貨同款式衣服4件，分別於同年7月16日、21日各售出1件，
    剩餘2件則於同年8月26日辦理退貨等情，亦有進貨單1張、
    銷貨單2張、退貨單1張可憑（見本院卷第30至32頁），是丙
    ○○所述購買該衣物之時間是否無誤，尚非無疑。縱認丙○
    ○所證無訛，惟依此僅能證明億瑪公司之員工於銷售衣物時
    ，有漏未於吊牌上蓋用店章之事實，惟尚難因此遽認被告遭
    查獲之衣物未蓋用店章亦係漏蓋，而憑以認定被告取得上開
    衣物確有付款之事實。
  (四)綜上所述，被告所辯，均無足採，其竊盜犯行，事證明確，
    堪予認定。
二、核被告所為，係犯刑法第320條第1項之普通竊盜罪。原審審
    酌被告所竊得財物之價值不高，惟犯罪後之態度不佳等一切
    情狀，依刑法第320條第1項、第41條第1項前段，量處拘役
    50日，並諭知易科罰金之折算標準，經核並無不合。
三、被告提起上訴，仍執陳詞，否認犯罪，並無可採。被告上訴
    為無理由，應予駁回。
四、被告雖聲請調閱艾瑪特服飾台北縣蘆洲店於97年11月24日之
    錄影帶，惟本院認與被告上揭竊盜犯行無涉，無調查之必要
    ，附此敘明。
據上論斷，應依刑事訴訟法第368條，判決如主文。
本案經檢察官侯寬仁到庭執行職務。
中    華    民    國    98    年     1     月     5    日
                  刑事第二十一庭審判長法  官  蔡彩貞
                                      法  官  楊力進
                                      法  官  許永煌
以上正本證明與原本無異。
不得上訴。
                                      書記官  江采廷
中    華    民    國    98    年    1     月    6     日
附錄：本案論罪科刑法條全文
中華民國刑法第320條第1項
意圖為自己或第三人不法之所有，而竊取他人之動產者，為竊盜
罪，處 5 年以下有期徒刑、拘役或 5 百元以下罰金。


司法院資訊處製作；財團法人民間司法改革基金會備份。
